【裁判字號】    97,訴,170
【裁判日期】    970307
【裁判案由】    違反毒品危害防制條例
【裁判全文】
臺灣臺南地方法院刑事判決               97年度訴字第170號
公  訴  人  臺灣臺南地方法院檢察署檢察官
被      告  甲○○
                    （現在臺灣臺南監獄臺南分監執行中）
上列被告因違反毒品危害防制條例案件，經檢察官提起公訴（96
年度毒偵字第3361；97年度毒偵字第83、84、85、86號），被告
就被訴事實為有罪之陳述，本院合議庭裁定由受命法官獨任進行
簡式審判程序，判決如下：
    主  文
甲○○犯如附表所示之施用第一級毒品罪四罪，各處如附表所示
之宣告刑，應執行有期徒刑壹年，扣案之海洛因壹包（驗餘淨重
零點零壹公克）沒收銷燬之。
    事  實
一、甲○○前於民國八十二年間因煙毒案件，經法院判處有期徒
    刑五年四月確定，送監執行後，於八十三年十一月七日假釋
    出監。惟其於假釋期間，又因煙毒、麻藥案件，經法院分別
    判處有期徒刑二年、五月確定，該二案並定應執行刑為有期
    徒刑二年三月確定，與前開假釋被撤銷所應執行之殘刑三年
    一月二十二日接續執行後，於八十八年九月七日縮短刑期假
    釋出監。復於假釋期間九十年間，因施用毒品案件，經撤銷
    假釋執行殘刑二年四月三日，而於九十三年六月二十日縮短
    刑期期滿執行完畢。且其上開施用毒品案件，經臺灣臺南地
    方法院裁定送觀察勒戒後，認有繼續施用毒品之傾向，再經
    該院裁定令入戒治處所施以強制戒治一年，嗣經裁定停止戒
    治，於九十一年四月十一日停止戒治交付保護管束，嗣於九
    十一年十月十六日交付保護管束期滿視為強制戒治執行完畢
    ，並經臺灣臺南地方法院檢察署檢察官於九十一年十月二十
    二日以九十一年度戒毒偵字第三六二號為不起訴處分確定。
二、詎甲○○猶不知悔改，明知海洛因係毒品危害防制條例所規
    定之第一級毒品，不得非法持有、施用，竟另基於施用第一
    級毒品海洛因之犯意，分別於附表所示之時間、地點，以注
    射之方式，施用第一級毒品海洛因各一次，經警於附表所示
    之時地查獲後，獲其同意採尿送驗結果，均呈嗎啡陽性反應
    ，且警方於附表編號四所示之時地查獲時，並同時扣得第一
    級毒品海洛因一包（驗餘淨重○‧○一三公克），而查知上
    情。
三、案經臺南縣警察局移送及臺南縣警察局永康分局、善化分局
    分別報告臺灣臺南地方法院檢察署檢察官偵查起訴。
    理  由
一、上開事實業經被告甲○○坦承不諱，且其先後四次為警查獲
    採尿送驗結果，均呈嗎啡陽性反應（按海洛因係由嗎啡經化
    學合成而製得，經注射進入人體後，因代謝分解成嗎啡，因
    此施打海洛因後，由尿液中檢驗結果仍為嗎啡反應），有長
    榮大學九十六年二月十六日出具之確認報告暨尿液編號與真
    實姓名對照表編號名冊各一件（見永康分局0000000
    000號卷第八至九頁）、長榮大學九十六年三月三日出具
    之確認報告暨尿液採集登記簿影本各一件（見臺南縣警察局
    卷）、長榮大學九十六年六月十二日出具之確認報告暨尿液
    編號與真實姓名對照表編號名冊各一件（見永康分局000
    0000000號卷第八至九頁）、長榮大學九十六年十二
    月五日出具之確認報告暨尿液送驗編號年籍對照表各一件（
    見九十六年度毒偵字第三三六號卷第九至一○頁）在卷可稽
    ；且扣案之白粉一包經檢驗結果，確呈海洛因陽性反應，亦
    有高雄市立凱旋醫院濫用藥物成品檢驗書影本一件（見本院
    卷第二六頁）附卷可按，足見被告上開自白核與事實相符，
    應可採信。再被告有如事實欄所示之經觀察、勒戒及強制戒
    治期滿釋放之情，有臺灣高等法院被告前案紀錄表在卷可佐
    ，顯見其係於上開強制戒治執行完畢釋放後，五年內再犯本
    件施用第一級毒品之罪，事證明確，被告犯行堪以認定，自
    應依法論科。
二、按海洛因係毒品危害防制條例第二條第二項第一款所明定之
    第一級毒品，不得非法持有、施用。核被告所為，係犯毒品
    危害防制條例第十條第一項之施用第一級毒品海洛因罪。又
    被告施用第一級毒品海洛因前後持有海洛因之低度行為，應
    為施用海洛因之高度行為所吸收，不另論罪。另被告先後四
    次施用第一級毒品之犯行，時間並非緊接，尚難認有何反覆
    、延續實行之特徵，是則被告上開四犯行之犯意各別，行為
    互殊，應予分論併罰。另被告有事實欄所載之有期徒刑執行
    完畢紀錄，有前開臺灣高等法院被告前案紀錄表可按，其於
    有期徒刑之執行完畢後五年內，故意再犯本案四件有期徒刑
    以上之施用第一級毒品罪，為累犯，應各依刑法第四十七條
    第一項之規定加重其刑。爰審酌海洛因戕害身心，而被告前
    因施用毒品經送觀察勒戒處分後，猶不思戒絕革除惡習，再
    為本件犯罪，顯未因前所受觀察勒戒而記取教訓，惟其施用
    毒品所生危害，實以自戕身心健康為主，對於他人生命、身
    體、財產等法益，尚無明顯而重大之實害，兼衡其犯罪後坦
    承犯行等一切情狀，就其所為上開四次施用第一級毒品犯行
    ，分別量處如主文所示之刑，另被告所為如附表編號一、二
    所示施用第一級毒品之犯罪時間在九十六年四月二十四日以
    前，應依中華民國九十六年罪犯減刑條例第二條第一項第三
    款之規定，減其刑期二分之一後，與其餘犯行所宣告之刑，
    定其應執行之刑。又扣案之第一級毒品海洛因一包（驗餘淨
    重○‧○一三公克），係違禁物，不問屬於犯人與否，應依
    毒品危害防制條例第十八條第一項前段規定宣告沒收銷燬之
    。
據上論斷，應依刑事訴訟法第二百七十三條之一第一項、第二百
九十九條第一項前段，毒品危害防制條例第十條第一項、第十八
條第一項前段，刑法第十一條前段、第四十七條第一項、第五十
一條第五款，中華民國九十六年罪犯減刑條例第二條第一項第三
款、第七條、第十一條，判決如主文。
本案經檢察官乙○○到庭執行職務。
中    華    民    國    97    年    3     月    7     日
                  刑事第五庭    法  官  林欣玲
以上正本證明與原本無異
如不服本判決應於收受本判後10日內向本院提出上訴書狀，並應
敘述具體理由。如未敘述上訴理由者，應於上訴期間屆滿後20日
內向本院補提理由書狀（均須按他造當事人之人數附繕本）「切
勿逕送上級法院」。
                                書記官  鄭佩玉
中    華    民    國    97    年    3     月    7     日
附錄本案論罪科刑法條：
毒品危害防制條例第10條第1項
附表：
┌──┬──────┬───────┬─────────┬──────────────┐
│編號│時        間│地          點│查   獲   經   過 │ 罪   名   及   宣   告   刑│
├──┼──────┼───────┼─────────┼──────────────┤
│ 一 │九十六年二月│臺南縣永康市富│九十六年二月六日九│甲○○施用第一級毒品，累犯，│
│    │三日下午五時│強路二段三五號│時三十分許，為警在│處有期徒刑柒月，減為有期徒刑│
│    │許          │              │臺南縣永康市○○路│月又壹拾伍日。            │
│    │            │              │二段三五號前查獲，│                            │
│    │            │              │於同日上午時許，獲│                            │
│    │            │              │其同意採尿送驗結果│                            │
│    │            │              │，呈嗎啡陽性反應。│                            │
├──┼──────┼───────┼─────────┼──────────────┤
│ 二 │九十六年二月│臺南縣永康市永│警方偵辦蔡瑞生販毒│甲○○施用第一級毒品，累犯，│
│    │十一日上午十│永大路旁工寮  │案，監聽蔡瑞生之電│處有期徒刑柒月，減為有期徒刑│
│    │時許        │              │話時，發現甲○○曾│月又壹拾伍日。            │
│    │            │              │向蔡瑞生購買海洛因│                            │
│    │            │              │，於九十六年二月十│                            │
│    │            │              │二日通知甲○○到案│                            │
│    │            │              │，採尿送驗結果，呈│                            │
│    │            │              │嗎啡陽性反應。    │                            │
├──┼──────┼───────┼─────────┼──────────────┤
│ 三 │九十六年五月│臺南縣永康市富│九十六年五月三十一│甲○○施用第一級毒品，累犯，│
│    │三十日下午五│強路二段三五號│日下午五時四十分許│處有期徒刑柒月。            │
│    │時三十分許  │              │，因係警方列管之毒│                            │
│    │            │              │品人口，經警方通知│                            │
│    │            │              │後到派出所採尿送驗│                            │
│    │            │              │結果，呈嗎啡陽性反│                            │
│    │            │              │應。              │                            │
├──┼──────┼───────┼─────────┼──────────────┤
│ 四 │九十六年十一│臺南縣永康市富│九十六年十一月二十│甲○○施用第一級毒品，累犯，│
│    │月十八日（起│強路二段三五號│一日上午十一時三十│處有期徒刑柒月，扣案之海洛因│
│    │訴書誤載為八│              │分許，在臺南縣善化│壹包（驗餘淨重零點零壹公克│
│    │日，經蒞庭檢│              │鎮什乃里一之八號因│）沒收銷燬之。              │
│    │察官當庭更正│              │形跡可疑為警盤檢時│                            │
│    │）上午九時許│              │，自其口袋內掉落第│                            │
│    │            │              │一級毒品海洛因一包│                            │
│    │            │              │（驗餘淨重○‧○一│                            │
│    │            │              │三公克）而查獲，並│                            │
│    │            │              │獲其同意採尿送驗結│                            │
│    │            │              │果，呈嗎啡陽性反應│                            │
│    │            │              │。                │                            │
└──┴──────┴───────┴─────────┴──────────────┘


司法院資訊處製作；財團法人民間司法改革基金會備份。
